# 请教陈老师关于合作探矿的问题

提问人：helencrowhhy 时间：2017-07-14 14:00:55
子公司A 与 第三方B 就 B 所有的C公司签订协议，C有个探矿权，评估值 100 万；A无偿取得C 75%的股权（也完成了工商变更，新章程显示A是有控制权的），条件是负责所有探矿支出。探矿证是有法定的最低勘探投入要求的，也就是说C找勘探公司的勘探支出，A会承担。但是，勘探是否有成果，现在谁也不知道。A,B约定如果A停止勘探投入超过 1 年，视为自动放弃；如果有勘探成果，双方按照股权比例分享。 请问，这个条件下，应该怎么做帐？ 现在有几个想法：
1. 合作经营，按照A支出的金额作在建工程
2. 子公司，按照小股东 100 万探矿权25%，按75%比例计算A需要投入的资金
3. 资产收购，怎么算还没有想好。。。
请陈老师帮忙分析一下，拜托了！

回答人：chenyiwei
如果该C公司除了持有该探矿权以外，无其他业务和资产，则A、B之间实际上是就该矿的勘探和开采事宜进行合作，A以承担全部探矿支出（并承担失败风险）作为对价取得该矿 75 ％的权益。因为A在该合作项目中处于主导地位，故应将C公司纳入其合并报表范围，C发生的探矿支出可通过在建工程或其他非流动资产核算，其核算原则参照油气准则中的“成果法”。在合并报表层面确认少数股东权益和少数股东损益。个别报表层面仍确认为对C的长期股权投资。

提问人：helencrowhhy 时间：2017-07-14 18:25:09
谢谢陈老师，那么对C确认长投的金额，怎么确定呢？

回答人：chenyiwei
按实际作为权益投入的金额确定。

提问人：zhs7403 时间：2017-07-14 21:31:41
陈老师，此类业务是否可以理解为购买资产业务？而非股权收购？

回答人：chenyiwei
合并报表层面当然是购买资产。但个别报表层面仍体现为股权收购。